Config:
  hfst:
    Gen: ../../../src/generator-gt-norm.hfst
    Morph: ../../../src/analyser-gt-norm.hfst
  xerox:
    Gen: ../../../src/generator-gt-norm.xfst
    Morph: ../../../src/analyser-gt-norm.xfst
    App: lookup

Tests:

# todo:
# Proofread the gold standard (below)
# Then: run analyser, then correct.


  Noun - ihminen - ei tsekattu : # Noun 'unhappy' - ei tsekattu
     onneton+A+Sg+Nom: onneton
     onneton+A+Sg+Gen: onnettoman
     onneton+A+Sg+Par: onnetonta
     onneton+A+Sg+Tra: onnettomaksi
     onneton+A+Sg+Abe: onnettomatta
     onneton+A+Sg+Ine: onnettomassa
     onneton+A+Sg+Ela: onnettomasta
     onneton+A+Sg+Ill: onnettomhaan
     onneton+A+Sg+Ade: onnettomala
     onneton+A+Sg+Abl: onnettomalta
     onneton+A+Sg+All: onnettomale
     onneton+A+Sg+Ess: onnettomana
     onneton+A+Pl+Nom: onnettomat
     onneton+A+Pl+Gen: onnettomitten
     onneton+A+Pl+Par: onnettomia
     onneton+A+Pl+Tra: onnettomiksi
     onneton+A+Pl+Abe: onnettomitta
     onneton+A+Pl+Ine: onnettomissa
     onneton+A+Pl+Ela: onnettomista
     onneton+A+Pl+Ill: onnettomhiin
     onneton+A+Pl+Ade: onnettomila
     onneton+A+Pl+Abl: onnettomilta
     onneton+A+Pl+All: onnettomile
     onneton+A+Pl+Ess: onnettomina
     onneton+A+Pl+Com: onnettomine

     onneton+A+Sg+Compar+Nom: onnettomampi
     onneton+A+Sg+Compar+Gen: onnettomaman
     onneton+A+Sg+Compar+Par: onnettomampaa
     onneton+A+Sg+Compar+Tra: onnettomamaksi
     onneton+A+Sg+Compar+Abe: onnettomamatta
     onneton+A+Sg+Compar+Ine: onnettomamassa
     onneton+A+Sg+Compar+Ela: onnettomamasta
     onneton+A+Sg+Compar+Ill: onnettomamphaan
     onneton+A+Sg+Compar+Ade: onnettomamalla
     onneton+A+Sg+Compar+Abl: onnettomamalta
     onneton+A+Sg+Compar+All: onnettomamalle
     onneton+A+Sg+Compar+Ess: onnettomampanna
     onneton+A+Pl+Compar+Nom: onnettomamat
     onneton+A+Pl+Compar+Gen: onnettomamitten
     onneton+A+Pl+Compar+Par: onnettomampia
     onneton+A+Pl+Compar+Tra: onnettomamiksi
     onneton+A+Pl+Compar+Abe: onnettomamitta
     onneton+A+Pl+Compar+Ine: onnettomamissa
     onneton+A+Pl+Compar+Ela: onnettomamista
     onneton+A+Pl+Compar+Ill: onnettomamphiin
     onneton+A+Pl+Compar+Ade: onnettomamilla
     onneton+A+Pl+Compar+Abl: onnettomamilta
     onneton+A+Pl+Compar+All: onnettomamille
     onneton+A+Pl+Compar+Ess: onnettomampinna
     onneton+A+Pl+Compar+Com: onnettomampinne

     # Eira sanoi, että on aina lyhyt -m superlatiivissa, kun siinä oon aina kaksi ii:tä.
     # Poikkeus oon var varieteetissä, jossa lyhyt i:llinen superlatiivi (-in) on mahdollista, vaikka se on vähän harvinainen.
     # Se on vain kaksitavuiset nomenit, jotka por ja rai varieteetissä voivat saada vahvan vartalon ja päätteen -in pl genitiivissä.

     onneton+A+Sg+Superl+Nom: [onnettommiin, onnettommin] # pitäisi tarkistaa kuuluuko tähän olla kaksi m:ä, kun on lyhyt i:iillinen variantti?
     onneton+A+Sg+Superl+Gen: [onnettommiiman, onnettommiman]
     onneton+A+Sg+Superl+Par: [onnettommiinta, onnettomminta]
     onneton+A+Sg+Superl+Tra: [onnettommiimaksi, onnettommimaksi]
     onneton+A+Sg+Superl+Abe: [onnettommiimatta, onnettommimatta]
     onneton+A+Sg+Superl+Ine: [onnettommiimassa, onnettommimassa]
     onneton+A+Sg+Superl+Ela: [onnettommiimasta, onnettommimasta]
     onneton+A+Sg+Superl+Ill: [onnettommiimphaan, onnettommimphaan]
     onneton+A+Sg+Superl+Ade: [onnettommiimalla, onnettommimalla]
     onneton+A+Sg+Superl+Abl: [onnettommiimalta, onnettommimalta]
     onneton+A+Sg+Superl+All: [onnettommiimalle, onnettommimalle]
     onneton+A+Sg+Superl+Ess: [onnettommiimpanna, onnettommimpanna]
     onneton+A+Pl+Superl+Nom: [onnettommiimat, onnettommimat]
     onneton+A+Pl+Superl+Gen: [onnettommiimitten, onnettommimitten]
     onneton+A+Pl+Superl+Par: [onnettommiimpia, onnettommimpia]
     onneton+A+Pl+Superl+Tra: [onnettommiimiksi, onnettommimiksi]
     onneton+A+Pl+Superl+Abe: [onnettommiimitta, onnettommimitta]
     onneton+A+Pl+Superl+Ine: [onnettommiimissa, onnettommimissa]
     onneton+A+Pl+Superl+Ela: [onnettommiimista, onnettommimista]
     onneton+A+Pl+Superl+Ill: [onnettommiimphiin, onnettommimphiin]
     onneton+A+Pl+Superl+Ade: [onnettommiimilla, onnettommimilla]
     onneton+A+Pl+Superl+Abl: [onnettommiimilta, onnettommimilta]
     onneton+A+Pl+Superl+All: [onnettommiimille, onnettommimille]
     onneton+A+Pl+Superl+Ess: [onnettommiimpinna, onnettommimpinna]
     onneton+A+Pl+Superl+Com: [onnettommiimpinne, onnettommimpinne]
